【裁判字號】    98,簡上,1586
【裁判日期】    981231
【裁判案由】    傷害
【裁判全文】
臺灣板橋地方法院刑事判決            98年度簡上字第1586號
上  訴  人  臺灣板橋地方法院檢察署檢察官
上  訴  人
即  被  告  乙○○
上列被告因傷害案件，上訴人等不服本院98年度簡字第8449號中
華民國98年11月16日第一審判決（聲請簡易判決處刑案號：98年
度速偵字第5787號），提起上訴，本院管轄之合議庭改依通常訴
訟程序，自為第一審判決如下︰
    主  文
原判決撤銷。
本件公訴不受理。
    事實及理由
一、公訴意旨略以：被告乙○○於民國98年9 月30日9 時15分許
    ，在臺北縣中和市○○街206 巷口，見其女兒之友人丙○○
    至其女兒就讀學校，為阻止丙○○與其女兒交往，即與丙○
    ○發生口角爭執，竟基於傷害他人身體之犯意，徒手毆打丙
    ○○頭部及兩邊臉頰，並用腳踹丙○○腹部，致丙○○受有
    腹壁頓挫傷、頭痛、噁心及臉部擦挫傷等傷害。因認被告所
    為係犯刑法第277 條第1 項傷害罪嫌。
二、按刑事訴訟法第303 條第3 款規定：「告訴或請求乃論之罪
    ，未經告訴、請求或其告訴、請求『經撤回』或已逾告訴期
    間者」，其中所謂「告訴經撤回」，係指檢察官根據合法之
    告訴而起訴，於訴訟繫屬後，法院審理中撤回告訴者而言，
    並不包括檢察官提出起訴書於法院前業已撤回告訴之情形在
    內，此觀刑事訴訟法第303 條第3 款之用語與刑事訴訟法第
    252 條第5 款之規定：「告訴或請求乃論之罪，其告訴或請
    求『已經撤回』或已逾告訴期間者」，採用「已經撤回告訴
    」之用語有所不同自明，是以檢察官提出起訴書於法院之前
    ，告訴人業已撤回告訴，自無刑事訴訟法第303 條第3 款之
    適用。而應依刑事訴訟法第303 條第1 款「起訴之程序違背
    規定」之規定，判決不受理（臺灣高等法院89年庭長法律問
    題研討會結論參照）。又諭知不受理判決者，得不經言詞辯
    論為之，刑事訴訟法第307條亦有明文。
三、本件告訴人丙○○告訴被告乙○○傷害案件，起訴書認被告
    係觸犯刑法第277 條第1 項之罪，依同法第287 條前段之規
    定，須告訴乃論。
四、經查，本件檢察官聲請簡易判決處刑案件，係於98年10月20
    日繫屬於本院，此有原審收受聲請簡易判決處刑書之收狀戳
    蓋用於臺灣板橋地方法院檢察署甲○慎昃98速偵5787字第15
    3482號函在卷可按（見原審卷第1 頁）；而告訴人丙○○則
    係於98年10月10日即書具載有撤回告訴意旨之和解書向檢察
    官撤回告訴，該份和解書並經臺灣板橋地方法院檢察署於98
    年10月13日收文，此有前揭蓋有臺灣板橋地方法院檢察署收
    文戳之和解書一份存卷可考（見偵卷第17頁）。是揆諸首開
    說明，原審自應以起訴程序違背規定，諭知被告不受理之判
    決。檢察官及被告上訴意旨均表明被告與告訴人業已和解，
    且告訴人已於第一審言詞辯論終結前撤回告訴，而指摘原判
    決未為不受理判決為不當等語，理由雖非完全正確，惟原審
    判決既有前開可議之處，自應由本院合議庭將原判決撤銷，
    並不經言詞辯論，逕諭知不受理之判決。
五、據上論斷，應依刑事訴訟法第455 條之1 第1 項、第3 項、
    第369 條第2 項、第364 條、第303 條第1 款、第307 條，
    判決如主文。
中    華    民    國    98    年    12    月    31    日
            刑事第二十一庭審判長法  官  陳信旗
                                法  官  俞秀美
                                法  官  許映鈞
以上正本證明與原本無異。
如不服本判決應於收受判決後10日內向本院提出上訴書狀，並
應敘述具體理由。其未敘述上訴理由者，應於上訴期間屆滿後
20日內向本院補提理由書（均須按他造當事人之人數附繕本）
「切勿逕送上級法院」。
                                書記官  范煥堂
中    華    民    國    98    年    12    月    31    日


司法院資訊處製作；財團法人民間司法改革基金會備份。
